Mansan Souleiman

Web Developer (Junior)

Je suis une personne accomplie avec une solide expérience en HTML5, CSS3, Javascript, ReactJS. Je suis conscient des problèmes et des tendances de l'industrie, en particulier en ce qui concerne l'accessibilité, la convivialité, les technologies émergentes et les CMS open source. Je suis passionné par le codage.



Leuven



046 34 74 37



mansan.souleiman.ahmed@gmail.com

https://www.linkedin.com/in/mansan-souleiman-ahmed/

Expérience

WEB DEVELOPER Voir tous les projets sur Linkedin

2020 - Present

Contribution à Npm.

Connaissance approfondie de ReactJS / Redux

Typescript.

Bonne connaissance de Gulp.

Les bases du référencement.

Création de sites internet 'user-friendly',

efficace et attrayant.

Développement multi-navigateurs et multiplateformes solutions compatibles.

Déploiement de site internet sur Heroku, Netlify et sur Panthéon.

WEB DEVELOPER

2019 - 2020

Becode Junior Web developer

Connaissance approfondie de HTML, XHTML,

CSS, JavaScript, HTML5 et CSS3/SASS et git.

Travailler sur un environnement basé sur Linux.

Construire des sites Web en équipe.

Education

Stage à Becode 02/2019 - 05/2020 2014-2018 Uber eat / Comptabilité / Travailler en tant que femme de ménage pour particulier ULG 2014-2018 Première année

Attestations Ulg 2012 - 2013

Compétence

A l'aise avec Github, Npm, Wordpress, documentation.

Language:

Français

Anglais

References

Disponible sur demande.